【裁判字號】    90,交聲,203
【裁判日期】    900830
【裁判案由】    聲明異議
【裁判全文】
臺灣臺中地方法院交通事件事裁定                    九十年度交聲字第二三號
    原處分機關  交通部公路局台中區監理所
    異 議人 即
    受 處分 人  棉昌企業有限公司
    代  表  人  王世遠
右列受處分人因違反道路交通管理處罰條例案件，對於交通部公路局臺中區監理所中
華民國九十年六月二十六日所為之裁決（中監違字第裁六０─ＩＩ0000000號
），聲明異議，本院裁定如左：
    主  文
異議駁回。
    理  由
一、按汽車駕駛人行經有燈光號誌管制之交岔路口闖紅燈者，處新台幣（下同）一千
    八百元以上三千六百元以下罰鍰，並記違規點數三點，道路交通管理處罰條例第
    五十三條、第六十三條第一項第三款分別定有明文。
二、本件聲明異議意旨略以：異議人即受處分人棉昌企業有限公司所有之車牌號碼Ｒ
    五─五九九號自用大貨車，業已於民國八十九年十二月二十一日辦理報廢並依法
    繳清所有稅金及罰鍰，辦理報廢時監理單位應依職權將本件交通違規罰鍰一併告
    知結清，且受處分人並未收受該舉發違反道路交通管理事件通知單 (下稱舉發單
    ) ，原處分機關依最高罰鍰裁處，顯有違誤，為此聲請撤銷原處分等語。
三、本院查：本件受處分人對於其所有之車牌號碼Ｒ五─五九九號自用大貨車，於民
    國八十九年十二月一日下午四時四十二分許，行經臺十九線彰水安鶴路口處，有
    違規闖越紅燈之事實並不爭執，並有舉發照片二紙在卷可稽。受處分人因有前開
    違規情事，乃經彰化縣警察局以彰警交相字第ＩＩ0000000號舉發單逕行
    舉發等情，亦有前揭舉發單影本一紙在卷可憑。而該舉發單確已於八十九年十二
    月二十六日以掛號郵件方式寄送至受處分人登記之營業地址即台中市○○區○○
    路六九號一樓，有大宗掛號函件存根聯影本、公司基本資料查詢單各一件可參，
    受處分人空言否認有收受前揭舉發單云云，不足採信。另本件交通違規之舉發單
    位係於八十九年十二月二十六日始將該違規登入電腦，此有電腦報表一份可查，
    是受處分人在八十九年十二月二十一日報廢前開自用大貨車時，監理單位自無可
    能告知並結清交通罰鍰，受處分人所辯監理單位未告知云云，亦容有誤會。從而
    交通部公路局臺中區監理所本於上開舉發通知單，在未有受處分人繳交罰鍰紀錄
    且未到案接受裁處下據以裁處受處分人應繳納最高罰鍰三千六百元，並記違規點
    數三點，於法並無不合，本件異議為無理由，應予駁回。
據上論斷，應依道路交通管理處罰條例第八十七條第二項、道路交通案件處理辦法第
十九條，裁定如主文。
中      華      民      國      九十      年      八      月    三十    日
                                    臺灣臺中地方法院交通法庭
                                        法  官  劉長宜
右正本證明與原本無異。
如不服本裁定應於送達後五日內向本院提出抗告狀。
                                        書記官
中      華      民      國      九十      年     九       月     四     日


司法院資訊處製作；財團法人民間司法改革基金會備份。
